【裁判字號】    98,消債清,12
【裁判日期】    980624
【裁判案由】    清算
【裁判全文】
臺灣桃園地方法院民事裁定            98年度消債清字第12號
聲  請  人  甲○○
上列當事人因消費者債務清理事件聲請更生，本院裁定如下：
    主  文
聲請駁回。
聲請費用由聲請人負擔。
    理  由
一、按債務人對於金融機構因消費借貸、自用住宅借款、信用卡
    或現金卡契約而負債務，在聲請更生或清算前，應提出債權
    人清冊，以書面向最大債權金融機構請求協商債務清償方案
    並表明共同協商之意旨，消費者債務清理條例（下稱本條例
    ）第151 條第1 項定有明文。又聲請更生或清算不合程式或
    不備其他要件者，法院應以裁定駁回之，但其情形可以補正
    者，法院應定期間先命補正。
二、本件聲請意旨略以：聲請人即債務人有不能清償債務情事，
    無擔保或無優先權之債務總額未逾新台幣（下同）1,200 萬
    元，復未經法院裁定開始清算程序或宣告破產，於本條例施
    行後，曾於民國98年1 月23日以書面向最大債權金融機構國
    泰世華商業銀行股份有限公司（下稱國泰世華銀行）請求共
    同協商債務清償方案，而國泰世華銀行迄今已逾30日仍未開
    始協商，爰請求准予清算云云。
三、經查，消費者債務清理條例第151 條第1 項所定之前置協商
    程序，於立法說明已揭示：「於本條例施行後，可期待債權
    金融機構有較大之讓步，如能協商成立，對雙方當事人均屬
    有利，為促使債務人與債權人雙方自主協商債務清償方案，
    有效分配司法資源，節省當事人之勞費，允宜給予再次債務
    協商之機會，爰設本條」。本件聲請人主張曾於98年1 月23
    日向國泰世華銀行表達共同協商債務清償方案之意願等情，
    固已提出前置協商申請書、申請人財產及收支狀況說明書（
    卷第22至23頁）為證。惟查，本院於98年5 月26日詢問國泰
    世華銀行是否已開始進行協商，國泰世華銀行表示已開始協
    商，然於98年6 月16日再次詢問協商結果時，國泰世華銀行
    表示聲請人主動聲請撤案，終止協商，此有本院公務電話紀
    錄、國泰世華銀行所提供之聲請人收件資料附卷可稽（卷第
    63至67頁）。聲請人既撤回前置協商之聲請，視為自始未聲
    請協商，從而，聲請人未經前置協商不成立，即提起本件清
    算之聲請，核與本條例第151 條第1 項要件不符，且其欠缺
    又屬無從補正，爰依本條例第8 條前段，駁回其清算之聲請
    。
四、爰裁定如主文。
中    華    民    國    98    年    6     月    24    日
                  民事第二庭    法  官  王耀興
以上正本係按原本作成。
如不服本裁定應於送達後10日內向本院提出抗告狀，並繳納抗告
費新臺幣1,000元。
中    華    民    國    98    年    6     月    24    日
                                書記官  黃盈菁


司法院資訊處製作；財團法人民間司法改革基金會備份。
